【裁判字號】    92,交聲,1837
【裁判日期】    921231
【裁判案由】    交管條例聲異
【裁判全文】
臺灣板橋地方法院交通事件裁定                  九十二年度交聲字第一八三七號
    原處分機關  交通部公路總局臺北區監理所板橋監理站
    異  議  人
    即受處分人  甲○○即甲○.
右列異議人因違反道路交通管理處罰條例案件，對於交通部公路總局臺北區監理所板
橋監理站於中華民國九十二年十二月五日所為之裁決（原處分案號：板監違字第裁四
一－Ａ三Ｋ六一四九七七號）聲明異議，本院裁定如左：
    主  文
異議駁回。
    理  由
一、原處分機關以：異議人即受處分人甲○○（即甲○○計程車行），於民國九十二
    年八月十五日上午十一時六分許，駕駛車號三二五－ＬＷ號營業小客車，在台北
    市○○○街十二號處因「停車方式不依規定」之違規，為台北市政府警察局交通
    警察大隊以北市警交大字第Ａ三Ｋ六一四九七七號通知單逕行舉發，並執行拖吊
    ，爰依道路交通管理處罰條例第五十六條第一項第九款規定，裁處罰鍰新台幣六
    百元之處分。
二、異議意旨略謂：異議人當日係因腹痛將車輛停在計程車招呼站後，離座到附近門
    診中心上廁所，前後只有幾分鐘，當時只有異議人一人排班候客，並未影響他車
    順次營業，與舉發違規事實不符，經向交通大隊申訴，均無法獲得說明，為此聲
    明異議，請求撤銷原處分云云。
三、按汽車駕駛人停車時，有停車時間、位置、方式、車種不依規定者，處新臺幣六
    百元以上一千二百元以下罰鍰，道路交通管理處罰條例第五十六條第一項第九款
    定有明文。
四、經查，本件異議人於九十二年八月十五日上午十一時六分許，駕駛車號三二五－
    ＬＷ號營業小客車，在台北市○○○街十二號計程車招呼站前，因引擎熄火且駕
    駛離座等停車不依規定方式違規遭警舉發之事實，業據異議人陳明在卷，並有北
    市警交大字第Ａ三Ｋ六一四九七七號通知單一紙在卷可稽，自屬實在。異議人雖
    執前詞提出異議，惟台北市政府警察局交通大隊調查後表示，上開違規地點之計
    程車招呼站標誌牌已明示：「一、－廿四時計程車臨停候車專用，禁止駕駛
    離開。二、請依序排隊」，案經執勤警員指證暨檢視採證照片，該營業小客車未
    符合上述規定，其引擎熄火駕駛離開，於計程車招呼站內違規停放事實明確，有
    該隊九十二年八月二十二日北市警交大三字第九二六五七七三號函附卷
    可按。而異議人提起本件異議時，亦於書狀中承認其停車於計程車招呼站內並有
    熄火離座等情，顯見異議人並未依規定停車無誤。又異議人辯稱因身體不適，且
    未影響其他營業車輛順次營業云云，然異議人未依規定停車，即構成本條款之處
    罰要件，與當日是否影響其他營業車輛順次營業無涉，況異議人當日既離座不在
    現場，焉知其間有無影響其他車輛營業之事實。縱異議人有腹痛身體不適之情形
    ，亦非法定免責事由，若因欲前往附近診所如廁，亦應停放在合法停車格位內，
    否則各計程車司機皆以個人主觀認知貪圖一時便利，恣意為之，交通安全如何維
    護，是異議人所辯各節，洵無可採。本件事證明確，異議人確有前開違規行為堪
    以認定。從而，原處分機關依據道路交通管理處罰條例第五十六條第一項第九款
    規定，裁處罰鍰新台幣六百元之處分，無任何違誤，量罰亦甚妥適，應予維持，
    本件異議為無理由，應駁回之。
據上論斷，應依道路交通管理處罰條例第八十七條第二項，道路交通案件處理辦法第
十九條，裁定如主文。
中      華      民      國    九十二    年     十二     月    三十一    日
                                      臺灣板橋地方法院交通法庭
                                          法  官  鄭  水  銓
又正本證明與原本無異。
如不服本裁定應於送達後五日內向本院提出抗告狀。
                                          書記官  謝  明  倫
中      華      民      國    九十三    年      一      月      五      日


司法院資訊處製作；財團法人民間司法改革基金會備份。
